【裁判字號】    97,審易,1321
【裁判日期】    971020
【裁判案由】    竊盜
【裁判全文】
臺灣高雄地方法院刑事判決            97年度審易字第1321號
公  訴  人  臺灣高雄地方法院檢察署檢察官
被      告  乙○○
                    （另案於台灣高雄看守所羈押中）
            甲○○
上列被告等因竊盜案件，經檢察官提起公訴（97年度偵字第1529
0 號、第15857 號、第16671 號、第16676 號），本院判決如下
：
    主  文
乙○○共同竊盜，累犯，處有期徒刑肆月；又竊盜，累犯，處有
期徒刑肆月；又共同竊盜，累犯，處有期徒刑肆月；又踰越安全
設備竊盜，累犯，處有期徒刑捌月。應執行有期徒刑壹年肆月。
其他被訴部分無罪。
甲○○共同竊盜，累犯，處有期徒刑肆月，如易科罰金，以新台
幣壹仟元折算壹日；又共同竊盜，累犯，處有期徒刑肆月，如易
科罰金，以新台幣壹仟元折算壹日。應執行有期徒刑陸月，如易
科罰金，以新台幣壹仟元折算壹日。
    事  實
一、乙○○前因竊盜案件，經本院92年度易字第2013號判決判處
    有期徒刑1 年6 月確定，復經裁定減刑為有期徒刑9 月；另
    涉犯竊盜、施用毒品等案件，由本院分別以95年度簡上字第
    2416號判決判處有期徒刑6 月及95年度訴字第1456號判決判
    處有期徒刑10月確定，復經裁定減刑且定應執行有期徒刑7
    月又15日，並接續前開有期徒刑9 月而為執行，於民國97年
    1 月21日縮刑期滿執行完畢。甲○○則因施用毒品案件，經
    本院先後以95年度訴字第1050號判決判處有期徒刑1 年2 月
    及95年度訴字第3525號判決判處有期徒刑1 年確定，嗣經分
    別裁定減刑為有期徒刑7 月、6 月並接續執行，於96年12月
    20日易科罰金執行完畢。詎渠2 人猶不知悛悔，仍分別實施
    下列犯行：
  (一)乙○○、甲○○共同基於意圖為自己不法所有之犯意聯絡，
    於97年4 月2 日16時許，偕同騎乘車牌號碼LPG- 779號重型
    機車，前往戊○○所任職設於高雄縣仁武鄉竹工二巷12號之
    雙鳳興業有限公司旁，逕以徒手方式竊取該公司所有之鋼板
    1 塊（現值約新台幣4000元）既遂。
  (二)乙○○另基於意圖為自己不法所有之犯意，於97年4 月20日
    12時20分許，騎乘車牌號碼GH6-895 號機車再次前往上址，
    同以徒手方式竊取該公司所有之鐵製壓花輪11個及汽車電瓶
    8 只既遂，事後則將所竊物品變賣得款花用殆盡。
  (三)乙○○、甲○○另共同基於意圖為自己不法所有之犯意聯絡
    ，於97年4 月21日10時5 分許，偕同騎乘車牌號碼LPG-779
    號重型機車前往上址，同以徒手方式竊取該公司所有之汽車
    電瓶1 只既遂。嗣因渠等唯恐遭警循線查緝，遂將上開所竊
    電瓶丟棄於不詳地點。
  (四)乙○○另行基於意圖為自己不法所有之犯意，於97年6 月1
    日4 時40分許，騎乘車牌號碼GH6-895 號重型機車前往址設
    高雄縣仁武鄉○○路329 巷19號「勝峰有限公司」，先由該
    公司所設置鐵製圍籬下方空隙穿越進入該址，再以徒手方式
    接續竊取該公司所有之鉎鐵共計15塊，復將所竊鐵塊拋出圍
    籬而既遂。嗣因乙○○欲騎乘機車將上述鐵塊載離現場之際
    ，旋遭巡邏員警發現並當場加以逮獲。
二、案經高雄縣政府警察局仁武分局報請台灣高雄地方法院檢察
    署檢察官偵查起訴。
    理  由
壹、本件關於證據能力之意見：
  一、查證人戊○○、丁○○2 人於案發後乃先後由承辦員警詢
      問並製作筆錄，參諸前開詢問過程承辦員警均未有何強暴
      、脅迫或以其他不正方法等情事，是以渠等警詢筆錄依法
      雖屬傳聞證據，原不具證據能力，然檢察官暨被告2 人均
      明知該等陳述有刑事訴訟法第159 條第1 項不得為證據之
      情形，猶未於言詞辯論終結前聲明異議，本院復審酌該等
      陳述作成之外部情況並無不當，揆諸刑事訴訟法第159 條
      之5 規定意旨，本院自得逕以該等陳述採為認定事實之依
      據。
  二、刑事訴訟法第159 條之2 規定，被告以外之人於檢察事務
      官、司法警察官或司法警察調查中所為之陳述，與審判中
      不符時，其先前之陳述具有較可信之特別情況，且為證明
      犯罪事實存否所必要者，得為證據。觀乎證人丙○○乃於
      審判程序到庭依法具結證述，且由法院賦予檢察官及被告
      乙○○對該證人對質詰問之機會，是其審判中所述各節自
      有相當可信性。又參以證人丙○○初於警詢中雖陳述其於
      97年5 月18日遭人竊取白鐵加工零件1 批云云，惟並未同
      時供述其前於同年月17日業已發現有部分財物遭竊、且無
      法明確區分上述白鐵零件究係何時遭竊等語，顯見該證人
      警詢中所述內容即有明顯疏漏，客觀上亦難謂有何較可信
      之特別情況，是依前開法條意旨，自應逕以證人丙○○於
      本院審理中所為證述採為認定事實之依據，再無引用其警
      詢中陳述之必要。
貳、有罪部分：
  一、前揭事實，各經證人戊○○、丁○○分別於警詢中指證綦
      詳，並有案發現場及監視錄影翻拍照片15幀及贓物認領保
      管單2 紙在卷可稽，復據被告乙○○、甲○○2 人迭於警
      詢、偵查及本院審理中均坦認上情不諱且互核相符，足徵
      渠等此部分自白確與事實相符，堪予採信。再查：
    (一)按刑法第321 條第1 項第2 款所謂「安全設備」係指依社
      會通常觀念足認為防盜之設備而言，最高法院55年台上字
      第547 號著有判例。茲依卷附現場照片所示，被告乙○○
      於97年6 月1 日前往行竊之地點係以鐵片搭建圍籬而與外
      界相隔，該圍籬雖非以傳統土石材質建構而成之圍牆，然
      揆諸前揭說明，性質上仍屬刑法第321 條第1 項第2 款規
      定之「其他安全設備」無訛。準此以觀，被告乙○○逕自
      穿越前述圍籬下方縫隙而入內行竊財物，業已踰越該等安
      全設備並使其失卻防閑效用，自合於刑法第321 條第1 項
      第2 款所定加重情形。
    (二)次者，竊盜罪既遂與未遂之區別，應以所竊之物是否移入
      自己權力支配之下為標準。若已將他人財物移歸自己所持
      ，即應成立竊盜既遂罪，最高法院17年上字第509 號著有
      判例。針對被告乙○○於97年6 月1 日所實施竊盜犯行，
      其乃係著手接續竊取被害人公司所有之鉎鐵15塊，繼而將
      所竊鐵塊先後丟出圍籬外，俾利使用機車將之載離現場，
      已據其在警詢及本院審理中供認無訛，是被告乙○○所為
      顯已使該等物品脫離被害人公司之持有，而將之移入自己
      現實上可得支配、管領之範圍內，縱使尚未將所竊鐵塊全
      數載離現場即遭查獲，惟其就此部分犯行仍應論以加重竊
      盜既遂之責，方屬適法。
    (三)綜前所述，本件事證明確，被告乙○○、甲○○前開犯行
      俱堪認定，均應依法論科。
  二、核被告乙○○、甲○○2 人就前開犯罪事實(一)、(三)部分所
      為，均係犯刑法第320 條第1 項普通竊盜既遂罪；另被告
      乙○○就犯罪事實(二)部分亦係犯同條項之普通竊盜既遂罪
      ，另就犯罪事實(四)部分則係犯同法第321 條第1 項第2 款
      加重竊盜既遂罪。承前所述，被告乙○○就犯罪事實(四)所
      示犯行業已該當刑法第321 條第1 項第2 款所定加重條件
      ，是公訴意旨指稱被告就此部分僅構成普通竊盜罪嫌云云
      ，於法容有未恰，惟二者基本社會事實仍屬同一，應在原
      起訴範圍內變更其起訴法條。至被告乙○○針對犯罪事實
      (四)部分依法應論以加重竊盜既遂之責，業如前述，然公訴
      意旨誤認僅成立未遂犯云云，亦有失當，併予指明。又被
      告2 人就犯罪事實(一)、(三)所示犯行，彼此間具有犯意聯絡
      及行為分擔，應論以共同正犯。另被告乙○○於97年6 月
      1 日先後竊取被告公司所有之鉎鐵共計15塊，犯罪時間、
      地點均屬密切接近，客觀上足認係單一行為之多次舉動，
      侵害法益亦屬同一，且其主觀上所認識者亦應屬基於單一
      犯意所為之接續舉動，應包括於一行為予以評價為接續犯
      。再被告乙○○先後實施3 次普通竊盜既遂與1 次加重竊
      盜既遂犯行，及被告甲○○所涉2 次普通竊盜既遂犯行，
      俱屬犯意個別、行為互殊，應予分論併罰為當。此外，被
      告2 人前因涉犯竊盜、施用毒品等案件，各經法院判決有
      罪確定，分別於97年1 月21日縮刑期滿執行完畢及96年12
      月20日易科罰金執行完畢一節，有台灣高等法院被告前案
      記錄表2 件在卷足憑，是渠2 人前受有期徒刑執行完畢後
      ，5 年內故意再犯本件法定刑為有期徒刑以上之罪，均應
      論以累犯並依法加重其刑。本院分別審酌被告乙○○、甲○○不思以己力正當謀生，反圖不勞而獲，任意竊取他人
      財物，及渠等犯罪之動機、目的、手段及所竊財物價值非
      鉅，並兼衡其品行、生活狀況、智識程度，與事後均能坦
      承犯行等一切情狀，各量處如主文所示之刑，並分別合併
      定其應執行之刑，另就被告甲○○部分諭知易科罰金折算
      標準，以資懲儆。
參、無罪部分：
  一、公訴意旨另以：被告乙○○除前揭有罪部分所示犯罪事實
      外，另於97年5 月18日凌晨0 時許，翻牆進入址設高雄縣
      仁武鄉竹後村竹工一巷8 號「惠統精機工廠」內，竊取該
      工廠所有之白鐵加工零件1 批（計有白鐵滾輪13支、白鐵
      門板2 個、白鐵彎頭50個、白鐵砝碼20個、雷射切割料白
      鐵零件1 大包）。因認被告乙○○就此部分亦涉有加重竊
      盜既遂罪嫌云云。
  二、按犯罪事實應依證據認定之，無證據不得認定其犯罪事實
      。又不能證明被告犯罪者，應諭知無罪之判決，刑事訴訟
      法第154 條第2 項、第301 條第1 項分別定有明文。所謂
      證據，係指足以認定被告確有犯罪行為之積極證據而言，
      該項證據自須適合於被告犯罪事實之認定，始得採為斷罪
      資料。苟積極證據不足為不利於被告事實之認定時，即應
      為有利於被告之認定，更不必有何有利之證據，最高法院
      29年上字第3105號、30年上字第816 號分別著有判例可資
      參照。公訴人因認被告乙○○就此部分同涉有加重竊盜既
      遂罪嫌，無非係以被害人丙○○前於警詢中乃證述：其於
      97年5 月18日曾遭不詳之人竊取白鐵加工零件1 批等語，
      且依案發現場監視錄影翻拍照片所示及現場所遺留車牌號
      碼GH6-895 號重型機車，均足以推認上述白鐵加工零件1
      批果係被告乙○○所竊等為其論據。然訊之被告乙○○則
      堅詞否認涉有此部分加重竊盜犯行，辯稱：伊於97年5 月
      18日只有翻牆進入該公司、但並未行竊等語。經查：
    (一)蓋我國刑法業於94年1 月7 日修正公布刪除第56條關於連
      續犯之規定，並於95年7 月1 日施行，則行為人所為犯行
      除符合想像競合犯或包括一罪之情形外，要因各次行為依
      一般社會健全觀念，在時間差距上可以分開，在刑法評價
      上，各具獨立性，每次行為皆可獨立成罪，彼此間乃無從
      成立所謂證據相互補強或援用之原則（例如甲犯罪事實所
      查獲之贓物，客觀上即不得乙犯罪事實之補強證據），法
      院自應就各該獨立之犯罪事實、詳予審認卷附諸項證據方
      法是否均足以積極證明被告有罪為斷，合先敘明。
    (二)被告乙○○前於97年5 月18日確有翻牆進入高雄縣仁武鄉
      竹後村竹工一巷8 號「惠統精機工廠」一節，茲有卷附監
      視錄影翻拍照片4 幀可參，且經被告乙○○坦認上情屬實
      ，是此部分事實應堪認定。然依證人丙○○於本院審理中
      乃證稱：其於97年5 月17日下午即已發現有部分物品遭竊
      ，但數量不清楚；其先前在警詢中所述遭竊之白鐵加工零
      件1 批（計有白鐵滾輪13支、白鐵門板2 個、白鐵彎頭50
      個、白鐵砝碼20個與雷射切割料白鐵零件1 大包）係包括
      97年5 月17日、同年月18日所失竊全部物品，但無法確認
      哪些物品是在5 月18日所失竊等語觀之，該工廠既於97年
      5 月17日業已遭不詳之人入內行竊，且證人丙○○於當日
      亦未詳加點算遭竊財物品項、數量為何，是其所稱遭竊白
      鐵加工零件1 批是否果於97年5 月18日係由被告所竊取，
      即非無疑。況依證人丙○○所述遭竊之白鐵零件數量非微
      ，然依前開卷附監視錄影照片內容所示，至多僅堪證明被
      告乙○○確有翻牆進入前開工廠之舉，尚無法斷定被告乙○○果有攜同所竊物品離開該址之事實，自不得徒以被告
      乙○○於97年5 月18日確有翻牆進入前開工廠之事實，即
      率爾以加重竊盜罪責相繩。
  三、綜前所述，檢察官所述犯罪事實及所憑證據俱難證明被告
      乙○○另涉有除前揭有罪部分以外之其餘加重竊盜既遂犯
      行，縱令其所辯無從概予採信，然其間既有合理懷疑存在
      ，無法達到確信其為真實之程度，當不得遽為不利於被告
      之認定。揆諸首揭判例意旨及說明，即應就此部分為被告
      乙○○無罪之諭知，方屬適法。
據上論斷，應依刑事訴訟法第284 條之1 、第299 條第1 項前段
、第301 條第1 項前段、第300 條，刑法第320 條第1 項、第32
1 條第1 項第2 款、第28條、第47條第1 項、第51條第5 款、第
41條第1 項前段，刑法施行法第1 條之1 ，判決如主文。
中    華    民    國    97    年    10    月    20    日
                  刑事第七庭  法  官    陳明呈
以上正本證明與原本無異。
如不服本判決應於收受本判決後10日內向本院提出上訴書狀，並
應敘述具體理由，如未敘述上訴理由者，應於上訴期間屆滿後20
日內補提理由書狀於本院（均須按他造當事人之人數附繕本）「
切勿逕送上級法院」。
中    華    民    國    97    年    10    月    20    日
                              書記官    張琇晴
附錄本判決論罪科刑之法條：
中華民國刑法第320條（普通竊盜罪、竊佔罪）
意圖為自己或第三人不法之所有，而竊取他人之動產者，為竊盜
罪，處5 年以下有期徒刑、拘役或5 百元以下罰金。
意圖為自己或第三人不法之利益，而竊佔他人之不動產者，依前
項之規定處斷。
前二項之未遂犯罰之。
中華民國刑法第321條
犯竊盜罪而有左列情形之一者，處6 月以上、5 年以下有期徒刑
：
  一、於夜間侵入住宅或有人居住之建築物、船艦或隱匿其內而
      犯之者。
  二、毀越門扇、牆垣或其他安全設備而犯之者。
  三、攜帶兇器而犯之者。
  四、結夥三人以上而犯之者。
  五、乘火災、水災或其他災害之際而犯之者。
  六、在車站或埠頭而犯之者。
前項之未遂犯罰之。


司法院資訊處製作；財團法人民間司法改革基金會備份。
